【裁判字號】    97,訴,473
【裁判日期】    970429
【裁判案由】    毒品危害防制條例
【裁判全文】
臺灣基隆地方法院刑事判決               97年度訴字第473號
公  訴  人  臺灣基隆地方法院檢察署檢察官
被      告  乙○○
                    （另案台灣基隆監獄執行中）
上列被告因毒品危害防制條例案件，經檢察官提起公訴（97年度
毒偵字第284 號），被告於準備程序進行中，就被訴事實為有罪
之陳述，經本院合議庭裁定由受命法官獨任進行簡式審判程序，
判決如下：
    主  文
乙○○施用第一級毒品，累犯，處有期徒刑柒月；又施用第二級
毒品，累犯，處有期徒刑伍月。應執行有期徒刑拾月。
    事  實
一、乙○○有下列前案紀錄（構成累犯），及施用毒品執行觀察
    、勒戒之紀錄：
  (一)前因2 次施用毒品案件，經送觀察、勒戒後，均認無繼續施
    用毒品之傾向，分別於民國89年5 月1 日、89年11月30日執
    行完畢釋放出所，並由臺灣基隆地方法院檢察署檢察官各於
    89年4 月17日、89年11月28日，以89年度毒偵緝字第150 號
    及89年度毒偵字第2104號為不起訴處分確定。
  (二)復因分別施用第一級毒品海洛因及第二級毒品安非他命案件
    ，由臺灣基隆地方法院檢察署檢察官提起公訴，經本院於93
    年10月13日，以93年度訴字第271 號判決，判處有期徒刑8
    月確定。
  (三)再因分別施用第一級毒品海洛因及第二級毒品安非他命案件
    ，由臺灣基隆地方法院檢察署檢察官提起公訴，經本院於94
    年5 月23日，以94年度訴字第257 號判決，分別判處有期徒
    刑9 月、6 月，合併應執行有期徒刑1 年2 月確定；與上述
    (二)所示案件續執行，甫於95年7 月17日假釋出監並付保護管
    束，嗣於95年10月2 日保護管束期滿而執行完畢，未執行之
    刑以已執行論（構成累犯）。
  (四)再因施用第一級毒品海洛因及第二級毒品安非他命案件，由
    臺灣基隆地方法院檢察署檢察官提起公訴，經本院於96年6
    月29日，以96年度訴字第342 號判決，判處有期徒刑1 年2
    月確定（現正執行中）。
二、詎其仍不知悔改，於96年11月14日下午1 時許，基於施用第
    一級毒品海洛因之犯意，在臺北縣瑞芳鎮○○○路110 號住
    所，將第一級毒品海洛因置入注射針筒內，摻水混合注射右
    手肘內側皮膚靜脈血管處之方式，非法施用第一級毒品海洛
    因1 次；又另基於施用第二級毒品甲基安非他命之犯意，於
    96 年11 月12日中午，將第二級毒品甲基安非他命放入玻璃
    球吸食器（未扣案），再以打火機點燃燒烤吸食器底部產生
    煙霧吸食之方式，非法施用第二級毒品安非他命1 次，為警
    於96年11月14日16時30分因其另案通緝遭查獲，經自願採驗
    尿液，結果呈嗎啡、安非他命及甲基安非他命陽性反應，始
    查悉上情。
三、案經臺北縣警察局瑞芳分局報告臺灣基隆地方法院檢察署檢
    察官偵查起訴。
    理  由
一、本件被告所犯者非為死刑、無期徒刑、最輕本刑為3 年以上
    有期徒刑之罪或高等法院管轄第一審案件，其於準備程序進
    行中，先就被訴事實為有罪之陳述，經告知其簡式審判程序
    之旨，並聽取公訴人及被告之意見後，本院依刑事訴訟法第
    273 條之1 第1 項之規定，裁定由受命法官獨任進行簡式審
    判程序，且依同法第273 條之2 規定，簡式審判程序之證據
    調查，不受第159 條第1 項、第161 條之2 、第161 條之3
    、第163 條之1 及第164 條至第170 條規定之限制，合先敘
    明。
二、上開事實，業據被告於檢察偵查時及本院準備程序及審理時
    坦承在卷，而被告為警查獲所採集之尿液經送驗結果，呈甲
    基安非他命、安非他命、嗎啡、可待因之陽性反應，此有臺
    灣檢驗科技股份有限公司濫用藥物尿液檢驗報告各1 份附卷
    可稽。又按施用安非他命後，其尿液不致檢出甲基安非他命
    陽性反應。而施用甲基安非他命後，其尿液可檢出甲基安非
    他命和其代謝物安非他命成分，而目前國內緝獲之白色結晶
    或粉未安非他命毒品，其成分多為甲基安非他命等語，此有
    行政院衛生署管制藥品管理局中華民國93年11月2 日管檢字
    第0930010499號函在卷可按，依照上開臺灣尖端先進生技醫
    藥股份有限公司濫用藥物尿液檢驗報告所示，足證被告確係
    施用第二級毒品甲基安非他命，應予敘明。又其前2 次施用
    毒品案件，經送觀察、勒戒後，均認無繼續施用毒品之傾向
    ，分別於89年5 月1 日、89年11月30日執行完畢釋放出所，
    並由臺灣基隆地方法院檢察署檢察官各於89年4 月17日、89
    年11月28日，以89年度毒偵緝字第150 號及89年度毒偵字第
    2104號為不起訴處分確定等情，亦有臺灣高等法院被告前案
    紀錄表附卷足佐。綜上所陳，被告於前次觀察、勒戒於89年
    11月30日執行完畢，5 年內業已再犯上述事實欄一、(二)、(三)
    所示之施用毒品違反毒品危害防制條例案件，經法院判處罪
    刑確定，其又再犯本案，施用第一、二級毒品海洛因、甲基
    安非他命，罪證明確，犯行洵堪認定，自應依法論科。
三、論罪科刑部分：
  (一)查海洛因、甲基安非他命分係毒品危害防制條例第2 條第2
    項第1 款、第2 款所定之第一級、第二級毒品，核被告所為
    係犯毒品危害防制條例第10條第1 項、第2 項之施用第一級
    、第二級毒品罪。被告持有第一級毒品海洛因及第二級毒品
    安非他命之低度行為，應為施用第一級、第二級毒品之高度
    行為所吸收，不另論罪。被告所犯上開2 罪，犯意各別，行
    為不同，應予分論併罰。
  (二)有事實欄一、所載之前案紀錄暨科刑執行情形，有臺灣高等
    法院被告前案紀錄表在卷可稽，其於受一、(三)所示有期徒刑
    之執行完畢後，5 年內故意再犯有期徒刑以上之本罪，為累
    犯，所犯上開2 罪，均應依刑法第47條第1 項之規定加重其
    刑。
  (三)爰審酌被告犯罪之動機、曾有施用毒品之前科仍不知戒除，
    惟犯罪後坦承犯行，且所犯之施用毒品犯行乃戕害自己身心
    健康，並未危及他人等一切情狀，分別量處如主文所示之刑
    ，併定其應執行之刑。
據上論斷，應依刑事訴訟法第273 條之1 第1 項、第299 條第1
項前段，毒品危害防制條例第10條第1 項、第2 項、第23條第2
項，刑法第11條前段、第47條第1 項、第51條第5 款，判決如主
文。
本案經檢察官甲○○到庭執行職務。
中    華    民    國    97    年    4     月    29    日
                  刑事第三庭法  官  黃永定
以上正本證明與原本無異。
如不服本判決應於收受本判決後10日內向本院提出上訴書狀，其
未敘述上訴理由者，並得於提起上訴後10日內向本院補提理由書
狀（均須按他造當事人之人數附繕本）「切勿逕送上級法院」。
中    華    民    國    97    年    4     月    29    日
                            書記官  劉珍珍
附錄論罪法條：
毒品危害防制條例第10條
I施用第一級毒品者，處 6 月以上 5 年以下有期徒刑。
II施用第二級毒品者，處 3 年以下有期徒刑。


司法院資訊處製作；財團法人民間司法改革基金會備份。
